【裁判字號】    89,訴,1697
【裁判日期】    890907
【裁判案由】    毒品危害防制條例
【裁判全文】
臺灣高雄地方法院刑事判決                        八十九年度訴字第一六九七號
    公  訴  人  臺灣高雄地方法院檢察署檢察官
    被      告  甲○○
右列被告因毒品危害防制條例案件，經檢察官提起公訴（八十九年度毒偵字第四四八
九號），本院判決如左：
    主  文
甲○○連續施用第一級毒品，累犯，處有期徒刑拾月，扣案之海洛因壹小包（驗後淨
重零點參公克）沒收銷燬之，電子秤壹台、夾鍊袋參大包均沒收；又連續施用第二級
毒品，累犯，處有期徒刑陸月，扣案之安非他命參包（驗後毛重肆拾點玖伍公克）、
殘留安非他命之玻璃吸食器壹個均沒收銷燬之，電子秤壹台、夾鍊袋參大包均沒收；
應執行有期徒刑壹年貳月，扣案之海洛因壹小包（驗後淨重零點參公克）、安非他命
參包（驗後毛重肆拾點玖伍公克）、殘留安非他命之玻璃吸食器壹個均沒收銷燬之，
電子秤壹台、夾鍊袋參大包均沒收。
    事  實
一、甲○○曾於民國八十一年間因麻醉藥品管理條例罪經法院合併判處有期徒刑五年
    八月確定，嗣於八十七年七月二十八日假釋，復因故撤銷假釋執行殘刑至八十九
    年一月九日執行完畢。又因施用毒品案件，經裁定送觀察、勒戒，認有繼續施用
    毒品之傾向，再經本院裁定送強制戒治，復經裁定停止強制戒治並交付保護管束
    ，於保護管束期滿後，由台灣高雄地方法院檢察署檢察官以八十九年度戒毒偵字
    第二三號為不起訴處分確定，仍不知省悔。基於施用之概括犯意，自八十九年四
    月中旬某日起至同年六月二十五日下午六時許止，在其租住之高雄市○○路二十
    六號四樓四０一室內，以將海洛因摻入香煙內吸食之方式，施用第一級毒品海洛
    因多次；另又基於概括犯意，自八十九年四月中旬某日起至同年六月二十四日晚
    上止，在上址租住處，以將安非他命放在玻璃管內燒烤，再吸食煙氣之方式，施
    用第二級毒品安非他命多次。嗣於八十九年六月二十五日晚上十一時許為警查獲
    ，並扣得第一級毒品海洛因一小包（驗後淨重０．三公克）、安非他命三包（驗
    後毛重四０．九五公克）、殘留安非他命之玻璃吸食器一個；及其所有供吸食毒
    品秤重、分裝所用之電子秤一台、夾鍊袋三大包。
二、案經高雄市政府警察局移送台灣高雄地方法院檢察署檢察官偵查起訴，並聲請本
    院裁定強制戒治在案。
    理  由
一、訊據被告甲○○對於右揭連續施用第一、二級毒品之行為供承不諱，並有扣案之
    第一級毒品海洛因一小包（驗後淨重０．三公克）、安非他命三包（驗後毛重四
    ０．九五公克）、殘留安非他命之玻璃吸食器一個；及其所有供吸食毒品秤重、
    分裝所用之電子秤一台、夾鍊袋三大包足資佐證。再扣案之上開粉末、晶體及玻
    璃吸食器經送驗結果，確含海洛因及甲基安非他命成份，有法務部調查局鑑驗通
    知書一紙及高雄醫學院附設中和紀念醫院檢驗報告單二份附卷可憑。另被告經警
    查獲所採集之尿液經送驗結果，確呈嗎啡及甲基安非他命陽性反應，有高雄市政
    府衛生局煙毒尿液檢驗成績書一紙附卷可考。足認被告之自白核與事實相符。再
    被告前因施用毒品案件，經裁定送觀察、勒戒，認有繼續施用毒品之傾向，再經
    本院裁定送強制戒治，復經裁定停止強制戒治並交付保護管束，於保護管束期滿
    後，由台灣高雄地方法院檢察署檢察官以八十九年度戒毒偵字第二三號為不起訴
    處分確定一情，亦有該不起訴處分書附卷可資參證。綜上，事證明確，被告犯行
    堪予認定。
二、核被告所為，係犯毒品危害防制條例第十條第一項及第二項之施用第一、二級毒
    品罪。被告先後多次施用第一、二級毒品之行為，時間緊接，犯罪構成要件相同
    ，顯係基於概括犯意反覆為之，均應論以連續犯，並加重其刑。被告多次持有第
    一、二級毒品，進而施用，其多次持有之低度行為應為施用行為所吸收，均不另
    論罪。再被告曾於八十一年間因麻醉藥品管理條例罪經法院合併判處有期徒刑五
    年八月確定，嗣於八十七年七月二十八日假釋，復因故撤銷假釋執行殘刑至八十
    九年一月九日執行完畢，有台灣高雄地方法院檢察署刑案查註紀錄表附卷可按，
    其於有期徒刑執行完畢後五年以內再犯本罪，應依累犯規定加重其刑，並遞加之
    。爰審酌被告前已有違反麻醉藥品管理條例罪前科，復再因施用毒品，經停止強
    制戒治並交付保護管束，於保護管束期滿後獲不起訴處分確定，仍不知悔改警惕
    ，猶繼續施用毒品，本不宜寬貸，惟念此犯罪本質乃自戕行為及犯後已坦承悔悟
    等一切情狀，分別量處如主文所示之刑，並定其應執行刑。再扣案之海洛因一小
    包（驗後淨重０．三公克）、安非他命三包（驗後毛重四０．九五公克），係屬
    第一、二級毒品，殘留安非他命之玻璃吸食器一個，因安非他命與玻璃吸食器附
    合而不能剝離，應整體視同第二級毒品，均應依毒品危害防制條例第十八條第一
    項前段規定，不問屬於犯人與否，宣告沒收並銷燬之。再扣案之電子秤一台及夾
    鍊袋三大包，乃被告所有供其平時吸用毒品秤重及分裝之用，已據被告供明，爰
    依刑法第三十八條第一項第二款規定宣告沒收。
據上論斷，應依刑事訴訟法第二百九十九條第一項前段，毒品危害防制條例第十條第
一項、第二項、第十八條第一項前段，刑法第十一條前段、第五十六條、四十七條、
第五十一條第五款、三十八條第一項第二款，判決如主文。
本案經檢察官蔡麗宜到庭執行職務。
中    華    民    國    八十九    年      九      月        七        日
                                  臺灣高雄地方法院刑事第六庭
                                      法  官  趙家光
右正本證明與原本無異。
如不服本判決，應於判決送達後十日內，向本院提出上訴狀。
                                      書記官  董明惠
中    華    民    國    八十九    年      九      月        七        日
附錄論罪法條：
毒品危害防制條例第十條第一項、第二項
  施用第一級毒品者，處六月以上五年以下有期徒刑。
  施用第二級毒品者，處三年以下有期徒刑。


司法院資訊處製作；財團法人民間司法改革基金會備份。
